# 核销的长期股权投资，后又部分收回该怎么处理？

提问人：ahchuyu123 时间：2012-05-02 15:10:37
回复 qnkzqm 的帖子
首先应考虑当时核销时的依据是否充分合理，如果不合理，则应作为会计差错更正处理，如果合理，则将受到的款项作为当期营业外收入。

回答人：chenyiwei
基本赞同此观点。首先要判断是否构成一项前期差错。但如果不构成会计差错的，应确认投资收益而不是营业外收入。另外具体管理制度可参照《中央企业账销案存资产管理工作规则》（国资发评价[2005]13号）。